【裁判字號】    98,易,192
【裁判日期】    980911
【裁判案由】    竊盜
【裁判全文】
臺灣新竹地方法院刑事判決               98年度訴字第107號
公  訴  人  臺灣新竹地方法院檢察署檢察官
被      告  甲○○
指定辯護人  財團法人法律扶助基金會劉世興律師
上列被告因強盜等案件，經檢察官提起公訴（97年度少連偵字第
131 號）及追加起訴（98年度少連偵字第11號、第28號、第33號
，98年度偵字第2831號，98年度偵字第6277號、第6279號、第62
80號），本院判決如下：
    主  文
甲○○犯如附表一所示之各罪，共拾肆罪，主文分別如附表二所
示；應執行有期徒刑拾貳年，扣案之白色手套壹雙、手提袋壹個
均沒收。
    事  實
一、甲○○與莊明軒（現由檢察官偵查中）、黃明瀚（所涉下列
    犯行業經本院以98年度訴字第160 號判決判處應執行有期徒
    刑10年在案）、張家源（現經臺灣新竹地方法院檢察署發布
    通緝中）於民國96年間因執行感化教育而在臺灣桃園少年輔
    育院認識，嗣其等相繼執行完畢後，甲○○、黃明瀚、張家
    源均與莊明軒時有聯絡，並因此認識莊明軒之弟即12歲以上
    未滿18歲之少年莊孟○（真實姓名年籍均詳卷），詎甲○○
    於感化教育後，仍不知改過，乃分別與附表一犯罪事實欄所
    示之共犯，分別基於意圖為自己不法所有之竊盜或強盜犯意
    聯絡，先後於附表一所示之時點，共同為附表一犯罪事實欄
    所示之竊盜或強盜犯行，嗣經警調閱各被害超商監視器錄影
    畫面，循線於97年12月23日凌晨0 時30分許在新竹市○○路
    1050巷「春福大地社區」對面停車場處逮捕甲○○、少年莊
    孟○，先在甲○○身上扣得其所有供強盜所用之白色手套1
    雙，嗣經甲○○帶同警方前往位於桃園縣中壢市○○○路○
    段223 巷89弄20號2 樓甲○○及莊明軒之租屋處，扣得(1)許
    富雄遭強盜之洋菸4 條又12包、洋酒空瓶3 瓶及NOKIA 牌手
    機1 支，(2)彭貴立遭強盜之洋菸4 條及APBW牌手機1 支，(3)
    李英志遭強盜之洋菸9 條、洋酒空瓶5 瓶、行動電話儲值卡
    300 元面額7 張、500 元面額3 張、600 元面額3 張、1000
    元面額6 張及SONY ERICSSON 牌手機1 支（以上均發還各被
    害人），(4)強盜案用之手提袋1 個，另經少年莊孟○帶同警
    方前往其與哥哥莊明軒位於新竹市○○路1050巷292 號2 樓
    之住處進行搜索，於該處扣得七星特仕香菸1 條、七星硬盒
    香菸1 條、登喜路香菸1 條、七星國際包香菸9 包、紅色運
    動外套1 件，乃循線查知上情。
二、案經林心蘭訴請新竹縣警察局竹北分局報告臺灣新竹地方法
    院檢察署檢察官偵查起訴及2 次追加起訴。
    理  由
壹、程序方面：
    按「被告以外之人於審判外之陳述，雖不符前四條之規定，
    而經當事人於審判程序同意作為證據，法院審酌該言詞陳述
    或書面陳述作成時之情況，認為適當者，亦得為證據。」刑
    事訴訟法第159 條之5 第1 項定有明文。經查：本院以下所
    引用其他被告以外之人於審判外之言詞或書面陳述，雖均屬
    傳聞證據，然檢察官、被告及被告選任辯護人對該證據之證
    據能力均表示不爭執，且於提示時均未異議，本院審酌上開
    證據作成時之情況，亦認為無不當之處，依上開規定乃有證
    據能力，合先敘明。
貳、實體方面：
一、附表一編號(一)之犯罪事實，業據被告於本院審理中坦承不諱
    （審理卷頁147） ，核與證人即被害人陳淑惠於警詢之證述
    （98年少連偵字第11號卷頁14、15）、證人即共犯莊孟○於
    偵查中之證述（98年少連偵字第11號卷頁49、50、54）情節
    相符，並有新竹縣政府警察局竹北分局扣押物品目錄表1 份
    （98年少連偵字第11號卷頁27）、贓物認領保管單（98年少
    連偵字第11號卷頁29）等在卷可佐，此部分之犯罪事實，堪
    予認定。
二、附表一編號(二)之犯罪事實，業據被告於本院審理中坦承不諱
    （審理卷頁156 背面），核與證人即共犯莊明軒於警詢之證
    述（98年偵字第6280號卷頁12、98年度偵緝字第401 號卷頁
    84）、證人即被害人張志銘於警詢中之證述（98年少連偵第
    11號卷頁17、18）情節相符，並有扣得竊盜機車所使用工具
    機車鑰匙1 支（98年偵字第6280號卷頁31）、失車唯讀案件
    基本資料2 份（98年偵字第6280號卷頁21-24） 、相片4 幀
    （98年偵字第6280號卷頁36、37、40）等在卷可佐，此部分
    之犯罪事實，堪予認定。
三、附表一編號(三)之犯罪事實，業據被告於本院審理中坦承不諱
    （審理卷頁156 背面），核與證人即被害人官顥蒼於警詢中
    之證述（98年少連偵字第11號卷頁20-22） 、證人即共犯莊
    明軒於偵查中之證述（98年偵字第6280號卷頁12）、本院審
    理中之證述（審理卷頁157 背面、158） 情節相符，並有新
    竹縣政府警察局竹北分局扣押物品目錄表1 份（98年少連偵
    字第11號卷頁26、27）、贓物認領保管單1 紙（98年少連偵
    字第11號卷頁30）等在卷可佐，此部分之犯罪事實，堪予認
    定。
四、附表一編號(四)之犯罪事實，業據被告於本院審理中坦承不諱
    （審理卷頁156 背面），核與證人即被害人李勝雄於警詢中
    之證述（98年偵緝字第401 號卷頁101） 、證人即共犯莊明
    軒於偵查中之證述（98年偵字第6280號卷頁13）、本院審理
    中之證述（審理卷頁158） 情節相符，並有扣得竊盜機車所
    使用工具機車鑰匙1 支（98年偵字第6280號卷頁31）、新竹
    縣政府警察局竹北分局竹北派出所陳報單1 紙（98年偵緝字
    第401 號卷頁99）、新竹縣政府警察局竹北分局竹北派出所
    受理各類案件紀錄表1 紙（98年偵緝字第401 號卷頁100）
    、新竹縣政府警察局車輛協尋電腦輸入單1 份（98年偵緝字
    第401 號卷頁103 、104） 、汽機車失竊分析表1 紙（98年
    偵緝字第401 號卷頁105） 、新竹縣政府警察局竹北分局竹
    北派出所發生竊盜案件紀錄表1 紙（98年偵緝字第401 號卷
    頁106） 、失車唯讀案件基本資料1 份（98年偵字第6280號
    卷頁25）、相片2 幀（98年偵字第6280號卷頁38、42）、監
    視器翻拍照片（98年偵字第6280號卷頁44 -46）等在卷可佐
    ，此部分之犯罪事實，堪予認定。
五、附表一編號(五)之犯罪事實，業據被告於本院審理中坦承不諱
    （審理卷頁8 背面、28背面、133 、146 背面、156 背面16
    6 背面），核與證人即被害人羅明正於警詢中之證述（97年
    少連偵字第131 號卷頁34、35、37）、證人即共犯莊明軒於
    警詢、偵查及本院審理中之證述（98年偵緝字第401 號卷頁
    39、19，審理卷頁158 背面）情節相符，並有贓物認領保管
    單1 紙（97年少連偵字第131 號卷頁39）、新竹縣政府警察
    局竹北分局扣押物品目錄表1 紙（97年少連偵字第131 號卷
    頁64）、超商監視器錄影畫面翻拍照片22幀（97年少連偵字
    第131 號卷頁78-88） 等在卷可佐，此部分之犯罪事實，堪
    予認定。
六、附表一編號(六)之犯罪事實，業據被告於本院審理中坦承不諱
    （審理卷頁166 背面），核與證人即共犯莊明軒於本院審理
    中之證述（審理卷頁158 背面）情節相符，並有扣得竊盜機
    車所使用工具機車鑰匙1 支（98年偵字第6280號卷頁31）、
    新竹市警察局第二分局關東橋派出所受理各類案件紀錄表1
    紙（98年偵緝字第401 號卷頁46）、車籍查詢- 基本資料詳
    細畫面1 紙（98年偵緝字第401 號卷頁47）、失車- 唯讀案
    件基本資料1 份（98年偵字第6280號卷頁26、27）等在卷可
    佐，此部分之犯罪事實，堪予認定。
七、附表一編號(七)之犯罪事實，業據被告於本院審理中坦承不諱
    （審理卷頁147 、156 背面），核與證人即共犯莊明軒於警
    詢、偵查及審理中之證述（98年偵緝字第401 號卷頁40、2
    6 、79、審理卷頁158 背面）、證人莊孟○於警詢中之證述
    （97年少連偵字第131 號卷頁28、29）、證人即被害人趙石
    福於警詢、偵查中之證述（98年偵字第2831號卷頁7 、8 、
    98年少連偵字第26號卷頁54、98年少連偵字第11號卷頁63-6
    6 、84、85）情節相符，並有超商監視器錄影畫面翻拍照片
    8 幀（98年少連偵字第11號卷69-72） 、贓物認領保管單1
    紙（98年少連偵字第28號卷頁80）等在卷可佐，此部分之犯
    罪事實，堪予認定。
八、附表一編號(八)之犯罪事實，業據被告於本院審理中坦承不諱
    （審理卷頁8 背面、28背面、147 、156 背面），核與證人
    即被害人許富雄於警詢中之證述（97年少連偵字第131 卷頁
    40- 43）、證人即共犯莊明軒於警詢、偵查及審理中之證述
    （98年偵緝字第401 號卷頁41、20、審理卷頁159） 、證人
    即共犯黃明瀚於警詢、偵查中之證述（98年少連偵字第26號
    卷頁17 -19、156） 情節相符，並有新竹縣政府警察局竹北
    分局扣押物品目錄表1 份（97年少連偵字第131 號卷頁69、
    70）、贓物認領保管單1 份（97年少連偵字第131 號卷頁44
    、45）、超商監視器畫面翻拍照片共17幀（97年少連偵字第
    131 號卷頁89-97） 等在卷可佐，此部分之犯罪事實，堪予
    認定。
九、附表一編號(九)之犯罪事實，業據被告於本院審理中坦承不諱
    （審理卷頁156 背面、166 背面），核與證人即被害人黃喬
    琳、林秀琴於警詢中之證述（98年少連偵字第33號卷頁39-4
    2 、48、49）、證人即共犯黃明瀚於警詢、偵查中之證述（
    98年少連偵字第33號卷頁21、192） 、證人即共犯莊明軒於
    警詢中之證述（98年偵字第6280號卷頁8） 情節大致相符，
    並有贓物認領保管單2 份（98年少連偵字第33號卷頁56、57
    ）、失車紀錄2 紙（98年少連偵字第33號卷頁58、61）、新
    竹市警察局車輛協尋電腦輸入單2 份（98年少連偵字第33
    號卷頁59、60、62、63）、車籍查詢- 基本資料詳細畫面2
    紙（98年少連偵字第33號卷頁64、65）、被告指認行竊地點
    現場照片4 幀（98年少連偵字第33號卷頁81、82）等在卷可
    佐，此部分之犯罪事實，堪予認定。
十、附表一編號(十)之犯罪事實，業據被告於本院審理中坦承不諱
    （審理卷頁147 背面、156 背面、166 背面），核與證人即
    被害人彭貴立於警詢、偵查中之證述（98年少連偵字第33號
    卷頁46、98年少連偵字第26號卷頁65、98年少連偵字第11號
    卷頁85）、證人即共犯黃明瀚於警詢、偵查中之證述（98年
    少連偵字第33號卷頁22、193 、98年少連偵字第26號卷頁15
    7 、98年少連偵字第28號卷頁23）、證人即共犯莊明軒於警
    詢、偵查中之證述（98年偵緝字第401 號卷頁40、23）情節
    大致相符，並有新竹縣政府警察局竹北分局扣押物品目錄表
    1 份（97年少連偵字第131 號卷頁69、70）在卷可稽；又證
    人莊明軒雖於本院審理中證稱少年莊孟○並未參予本次強盜
    犯行，且對其等強盜犯行毫不知情等語（審理卷頁159 背面
    、160） ，然莊孟○於本次強盜犯行中係負責把風，並開車
    停留在強盜地點附近接應被告、莊明軒、張家源、黃明瀚等
    4 人，被告等4 人強盜財物得手後，將所得財物放至莊孟○
    所駕駛之上開自小客車，再另前往為附表一編號(十一)之強盜犯
    行等情，業據被告甲○○、共犯黃明瀚分別於本院審理中及
    另案審理中陳述明確（審理卷頁175 、98年度訴字第160 號
    卷頁176） ，故上開證人莊明軒於本院審理中之證言，顯為
    迴護其弟莊孟○之詞，顯不足採；此部份被告之犯罪事實，
    堪予認定。
十一、附表一編號(十一)之犯罪事實，業據被告於本院審理中坦承不諱
    （審理卷頁147 背面、156 背面、166 背面），核與證人即
    被害人陳韋均於警詢、偵查中之證述（98年少連偵字第33號
    卷頁44、98年少連偵字第11號卷頁81）、證人即共犯黃明瀚
    於警詢中之證述（98年少連偵字第33號卷頁23）、證人即共
    犯莊明軒於警詢、偵查中之證述（98年偵字第5617號卷頁8
    、98年偵緝字第401 號卷頁25），情節大致相符，並有強盜
    現場照片2 幀、超商監視器翻拍照片5 幀、店員陳韋均受傷
    及超商遭破壞照片共5 幀（98年少連偵字第33號卷頁67-72
    ）、新竹縣政府警察局竹北分局扣押物品目錄表1 份（97年
    少連偵字第131 號卷頁69、70）在卷可稽；又證人莊明軒於
    本院審理中雖證稱少年莊孟○並未參予本次強盜犯行，對其
    等強盜犯行事先並不知情等語（審理卷頁159 背面、160）
    ，然莊孟○於本次強盜犯行中負責把風之工作，將車停留在
    強盜現場附近，等待被告等4 人強盜財物得手後，欲載被告
    等4 人離開現場等情，業據被告甲○○、共犯黃明瀚分別於
    本院審理中及另案審理中陳述明確（審理卷頁175 、98年訴
    字第160 號卷頁176） ，故上開莊明軒審判中之證言，亦屬
    迴護其弟莊孟○之詞，而不足採；此部份被告之犯罪事實，
    堪予認定。
十二、附表一編號(十二)之犯罪事實，業據被告於本院審理中坦承不諱
    （審理卷頁8 背面、28背面、147 背面、156 背面、166 背
    面），核與證人即被害人李英志、林心蘭於警詢中之證述（
    97年少連偵字第131 號卷頁46、47、56）、證人即共犯黃明
    瀚於警詢、偵查中之證述（98年少連偵字第28號卷頁24、98
    年少連偵字第26號卷頁155） 、證人即共犯莊孟○於警詢中
    之證述（97年少連偵字第131 號卷頁30）、證人即共犯莊明
    軒於警詢、偵查及審理中之證述（98年偵字第5617號卷頁9
    、98年偵緝字第401 號卷頁22、審理卷頁160 背面）相符，
    並有贓物認領保管單1 份（97年少連偵字第131 號卷頁58）
    、新竹縣政府警察局竹北分局扣押物品目錄表1 份（97年少
    連偵字第131 號卷頁69、70）等在卷可佐，此部份被告之犯
    罪事實，堪予認定。
十三、論罪科刑：
  (一)按刑法第321 條第1 項第3 款之攜帶兇器竊盜罪，係以行為
    人攜帶兇器竊盜為其加重條件，此所謂兇器，其種類並無限
    制，凡客觀上足對人之生命、身體、安全構成威脅，具有危
    險性之兇器均屬之，且祇須行竊時攜帶此種具有危險性之兇
    器為已足，並不以攜帶之初有行兇之意圖為必要（最高法院
    79年臺上字第5253號判例意旨可供參照）。經查：
  1.被告於附表一編號(一)強盜犯行中共同持以犯案之伸縮警棍，
    編號(三)、(五)犯行中共同持以犯案之黑色鋁棒，雖均未扣案，
    然依編號(一)被害人陳淑惠證述：伸縮警棍是類似三節警棍的
    械具（98年度少連偵字第11號頁14），依編號(五)超商內監視
    器翻拍照片顯示：黑色鋁棒係金屬材質類似棒球棒之物（97
    年度少連偵字第131 號卷頁85），及被告均能持以將被害人
    陳淑惠、羅明正毆傷等事證，及吾人日常生活中經驗所知，
    上開伸縮警棍、黑色鋁棒應均屬金屬材質硬物，並具相當之
    長度，可以持之攻擊他人之身體，客觀上顯足以對人之生命
    、身體構成危害，而應屬兇器之一種。
  2.被告於附表一編號(十一)犯行中，因共犯莊明軒攜帶之玩具槍所
    發射之子彈已足以射破堅硬之酒瓶及射傷被害人陳韋均之身
    體，業如前述，足見該玩具槍已對人之身體安全構成威脅而
    足供兇器使用；又被告與共犯莊明軒於附表一編號(五)、(七)、
    (八)、(十)、(十二)強盜犯行中，共犯莊明軒所持犯案之玩具槍與編
    號(十一)中上開具有殺傷力之玩具槍均為同一把，其等於最後一
    次強盜犯行後始將該玩具槍丟棄等情，迭據被告與證人莊明
    軒於本院審理中陳述明確（審理卷頁176 、160 背面），則
    被告於附表一編號(五)、(七)、(八)、(十)、(十二)強盜案件中，亦係攜
    帶兇器為之，堪予認定。
  3.共犯黃明瀚於附表一編號(八)、(十一)、(十二)中共同持以犯案之玩具
    槍1 支，並未扣案，無從就該玩具槍之形狀、材質、功用、
    性能加以勘究是否具有殺傷力與是否構成人身威脅或具有危
    險性，要難僅憑該玩具槍外型率斷為兇器，併此敘明。
  (二)次按大樓式或公寓式住宅之地下室，係附屬於該大樓或公寓
    ，為該種住宅居住人生活起居場所之一部分，與住宅之關係
    密不可分，如於夜間侵入該種住宅地下室竊盜，自應依刑法
    第321 條第1 項第1 款論罪（最高法院82年度台上字第5704
    號判決意旨可資參照），是被告與共犯莊明軒於附表一編號
    (四)中夜間進入新竹縣竹北市○○路305 巷10弄3 號住宅之地
    下室內竊車，係屬夜間侵入他人住宅內竊盜。
  (三)故核被告於附表一所為之14次犯行，所犯法條、罪名分別如
    附表二所示。
  (四)公訴人就附表一編號(九)犯行，認被告係與莊明軒、黃明瀚、
    張家源及少年莊孟Ｏ共同意圖為自己不法之所有，結夥三人
    以上，由莊明軒、黃明瀚下手行竊9FL-839 號機車及HTX-76
    7 號機車，少年莊孟Ｏ駕駛6423-TV 號自小客車，甲○○、
    張家源坐在6423 -TV號自小客車上負責把風，因認被告係犯
    刑法第321 條第1 項第4 款之結夥三人以上竊盜罪嫌云云。
    惟按刑法第321 條第1 項第4 款所謂「結夥三人以上竊盜」
    ，係指在現場著手實施竊盜犯行者有三人以上而言，如果共
    同參與謀議或有共同為自己不法所有意圖之人，雖有三人以
    上，但實際上在現場著手實施竊盜犯行之人，僅有一人或二
    人，而非三人以上者，自難謂為結夥三人以上竊盜（最高法
    院77年度台上字第2936號判決可資參照）。經查：被告業於
    本院另案證述：係莊明軒與黃明瀚進入室內停車場竊車，彼
    等在停車場外，距停車場約有50公尺，看不到莊明軒與黃明
    瀚在哪裡偷車，當時彼等乘坐之汽車車頭並非向著莊明軒他
    們，停車場位置係在彼等停車地點之後方，必須回頭才能看
    到停車場門口，看不到莊明軒等人進去停車場後之位置，莊
    明軒並未要求其等幫忙把風等語（參見本院另案98年度訴字
    第160 號審理卷第95-96 頁）；另證人即少年莊孟Ｏ於本院
    另案亦證述：其停車地點距離莊明軒行竊之停車場約有15公
    尺，根本看不到莊明軒，亦未幫其等把風等語（參本院另案
    98年度訴字第160 號審理卷第110-111 頁）；且證人黃明瀚
    亦於本院另案供稱：竊車時並未要甲○○等人把風，甲○○
    等人在外面等根本看不到其與莊明軒究竟竊取何機車等語（
    參本院另案98年度訴字第160 號審理卷第175-176 頁），參
    合上開證人及被告所述，本件竊盜犯行雖係被告與莊明軒、
    莊孟○、張家源、黃明瀚共謀，然實際在現場著手實行竊取
    機車者僅莊明軒及黃明瀚2 人，依上揭說明，被告並未該當
    於「結夥三人以上竊盜」之構成要件，公訴人認被告係犯刑
    法第321 條第1 項第4 款之結夥三人以上竊盜罪，容有未洽
    ，因不礙於社會基本事實之同一性，起訴法條應予變更。
  (五)被告於附表一各該犯行中，與附表一所示各該犯行中之共犯
    莊明軒、張家源、黃明翰或少年莊孟○，均各有犯意聯絡及
    行為分擔，各為共同正犯（按：結夥三人以上強盜，其本質
    為共同正犯，因其已表明為結夥三人以上，故主文之記載並
    無加列「共同」之必要，最高法院79年度臺上字第4231號、
    83年度臺上字第2520號判決意旨可供參照）。被告所犯如附
    表一編號(一)、(三)、(五)、(七)、(八)、(十)、(十二)所示7 個加重強盜既
    遂罪，編號(十一)1 個加重強盜未遂罪，編號(二)中2 個普通竊盜
    罪，編號(四)1 個加重竊盜罪，編號(六)1 個普通竊盜罪，編號
    (九)中2 個普通竊盜罪，犯罪時間、地點、被害客體均不同，
    顯然犯意各別，應予分論併罰（編號(九)部分，被告共同竊盜
    之2 部車並非同一被害人，顯非接續犯，仍應論以數罪，追
    加起訴書並未明載罪數關係，應予補充更正）。
  (六)被告就附表一編號(十一)之犯行，已著手於強盜行為之實行而不
    遂，為未遂犯，爰依刑法第25條第2 項規定減輕其刑。又被
    告係79年11月7 日生，少年莊孟○係81年2 月3 日生，有其
    等基本年籍資料在卷可稽，被告與莊孟○共同實施附表一編
    號(一)、(九)、(十)、(十一)、(十二)犯行時，莊孟○雖僅有16歲，然被告
    亦僅滿18歲，非屬成年人，自難依兒童及少年福利法第70條
    第1 項前段規定加重其刑，檢察官請求本院依上開規定加重
    其刑，乃有誤會。
  (七)爰審酌被告前經少年感化教育後，仍不知潔身自愛，竟與他
    人以共同強盜、結夥強盜或共同竊盜之方式，侵害他人財產
    及身體安全，嚴重影響社會治安，惟念其行為時甫滿18歲，
    有其基本年籍資料在卷可稽，行為時應屬年輕識淺，失慮欠
    周，方才犯下本案數罪，且被告於本院審理中坦白犯罪，深
    表悔意，態度十分良好，竊取或強盜被害人之財產價值尚非
    鉅，並衡量其犯罪之目的、手段、智識程度、生活狀況等一
    切情況，分別量處如主文所示之刑，另斟酌其年紀甚輕，仍
    應給予自新機會及罪刑相當之比例原則，定其應執行之刑。
  (八)扣案之白色手套1 雙及手提袋1 個均係被告所有，供本案強
    盜所用之物，應依刑法第38條第1 項第2 款宣告沒收。至於
    附表一編號(一)共犯莊孟○共同持以強盜之伸縮警棍1 支，編
    號(二)、(四)、(六)、(九)共犯莊明軒共同持以竊車之自備鑰匙1 支
    ，編號(三)中共犯莊明軒共同持以強盜之黑色鋁棒1 支，編號
    (五)、(七)、(八)、(十)、(十一)、(十二)共犯莊明軒共同持以強盜之玩具槍
    1 支，編號(八)、(十一)、(十二)共犯黃明瀚共同持以強盜之玩具槍1
    支，及犯強盜案中所使用之全（半）罩式安全帽、其餘白色
    手套，均經被告、共犯莊明軒等人於案發後丟棄，業據其等
    陳報在卷，且司法警察迄今均未查扣到案，衡情應均已滅失
    無訛，故不予宣告沒收，附此敘明。
據上論斷，應依刑事訴訟法第299 條第1 項前段、第300 條，刑
法第25條、第28條、第320 條第1 項、第321 條第1 項第1 款，
第330 條第1 項、第2 項，第38條第1 項第2 款、第51條第5 款
，刑法施行法第1 條之1，判決如主文。
本案經檢察官黃秋婷到庭執行職務。
中    華    民    國    98    年    9     月    11    日
                  刑事第二庭    審判長法  官  彭政章
                                      法  官  李毓華
                                      法  官  蔡川富
以上正本證明與原本無異。
如不服本判決應於收受判決後10日內向本院提出上訴書狀，並應
敘述具體理由。其未敘述上訴理由者，應於上訴期間屆滿後20日
內向本院補提理由書(均須按他造當事人之人數附繕本)「切勿逕
送上級法院」。
中    華    民    國    98    年    9     月    11    日
                                      書記官  朱苑禎
附錄法條：
中華民國刑法第320 條第1條（普通竊盜罪）
意圖為自己或第三人不法之所有，而竊取他人之動產者，為竊盜
罪，處5 年以下有期徒刑、拘役或5 百元以下罰金。
中華民國刑法第321條（加重竊盜罪）
犯竊盜罪而有左列情形之一者，處 6 月以上、 5 年以下有期徒
刑：
一  於夜間侵入住宅或有人居住之建築物、船艦或隱匿其內而犯
    之者。
二  毀越門扇、牆垣或其他安全設備而犯之者。
三  攜帶兇器而犯之者。
四  結夥三人以上而犯之者。
五  乘火災、水災或其他災害之際而犯之者。
六  在車站或埠頭而犯之者。
前項之未遂犯罰之。
中華民國刑法第330條（加重強盜罪）
犯強盜罪而有第321 條第1 項各款情形之一者，處7 年以上有期
徒刑。
前項之未遂犯罰之。
附表一
┌───┬─────┬───────────────┬───┬────┬──────┐
│編號  │犯罪時間  │    犯  罪  事  實            │被害人│強盜或竊│  備  註    │
│      │          │                              │      │得財物  │            │
├───┼─────┼───────────────┼───┼────┼──────┤
│(一)（即│97年11月25│甲○○與莊孟○共同基於為自己不│陳淑惠│包包1個 │LG手機在桃園│
│98年度│日凌晨4 時│法所有之強盜犯意聯絡，由莊孟○│      │，內有皮│縣中壢市中山│
│少連偵│許        │騎乘車號不詳之機車搭載甲○○，│      │夾、手機│東路1段223巷│
│字第11│          │並將自家中取出客觀上足以對人之│      │2支（LG │89弄20號2樓 │
│號追加│          │生命、身體安全構成危害之兇器伸│      │、SONY  │尋獲，由新竹│
│起訴書│          │縮警棍1 支交由甲○○持在手中，│      │ERICSSON│縣政府警察局│
│附表編│          │其等於左列時點行經新竹市東區園│      │）、ICAS│竹分局發還被│
│號1） │          │區三路109 號前時，莊孟○以機車│      │H卡1張。│害人，SONY- │
│      │          │超前攔車方式將陳淑惠騎乘之機車│      │        │ERICSSON手機│
│      │          │攔停後，甲○○將伸縮警棍交給莊│      │        │嗣由內政部警│
│      │          │孟○，莊孟軒便以伸縮警棍敲擊陳│      │        │政署保安警察│
│      │          │淑惠頭部，再毆打陳淑惠左手臂，│      │        │第二總隊第三│
│      │          │致陳淑惠無法抗拒，甲○○再強取│      │        │大隊第一中隊│
│      │          │陳淑惠身上側背之背包，而共同強│      │        │發還被害人。│
│      │          │盜得右列財物。                │      │        │            │
├───┼─────┼───────────────┼───┼────┼──────┤
│(二)（1.│97年11月28│1.甲○○、莊明軒共同基於意圖為│1.戴圭│1.L2K-67│左列編號(二)之│
│即98年│日凌晨3時 │  自己不法所有之竊盜犯意聯絡，│英    │1 號機車│2.之犯罪事實│
│度偵字│30分、同日│  先於97年11月28日3 時30分許，│2.張志│。      │，業經檢察官│
│第6280│3時50分許 │  在新竹市○○街路口，由莊明軒│銘    │2.JJQ-20│於本院審理期│
│號追加│          │  以自備鑰匙插入機車鑰匙孔發動│      │1 號機車│日當庭更正如│
│起訴書│          │  機車，甲○○在旁把風之方式，│      │。      │左列所示。  │
│附表編│          │  竊得戴圭英所有，車號L2K-671 │      │        │            │
│號1 。│          │  號之普通重型機車，得手後兩人│      │        │            │
│2.即98│          │  騎乘該車離去。              │      │        │            │
│年度少│          │2.其等於同日3 時50分許騎乘上開│      │        │            │
│連偵字│          │  機車行經新竹市○○○路22號前│      │        │            │
│第11號│          │  時，因該車汽油耗盡，遂復共同│      │        │            │
│追加起│          │  基於意圖為自己不法所有之竊盜│      │        │            │
│訴書檢│          │  犯意聯絡，在該地點附近再以同│      │        │            │
│察官當│          │  樣手法竊得張志銘所有，車號JJ│      │        │            │
│庭更正│          │  Q-201 號之普通重型機車，嗣其│      │        │            │
│後之犯│          │  等騎乘該車至附表一編號(三)所示│      │        │            │
│罪事實│          │  之地點為強盜犯行後，將該車棄│      │        │            │
│二）  │          │  置於新竹市十八尖山停車場內。│      │        │            │
├───┼─────┼───────────────┼───┼────┼──────┤
│(三)（即│97年11月28│甲○○與莊明軒共同基於意圖為自│官顥蒼│現金約新│MOTOROLA手機│
│98年度│日上午6 時│己不法所有之強盜犯意聯絡，由潘│      │台幣（下│在桃園縣中壢│
│少連偵│許        │保明騎乘附表一編號(二)之2.中所示│      │同）900 │市○○○路1 │
│字第11│          │竊得車牌號碼JJQ －201 重型機車│      │元、MOT │段223 巷89弄│
│號追加│          │搭載莊明軒，於左列時點行經新竹│      │OROLA 手│20號2 樓尋獲│
│起訴書│          │市○區○道○路2 段445 號時，潘│      │機1 支  │，由新竹縣政│
│附表編│          │保明先以機車超前攔車之方式，將│      │        │府警察局竹北│
│號2） │          │騎乘機車之官顥蒼攔停，莊明軒再│      │        │分局發還被害│
│      │          │持自家中取出客觀上足以對人之生│      │        │人。        │
│      │          │命、身體安全構成危害之兇器黑色│      │        │            │
│      │          │鋁棒1 支作勢敲擊官顥蒼，喝令官│      │        │            │
│      │          │顥蒼交出身上財物，致官顥蒼心生│      │        │            │
│      │          │畏懼無法抗拒，而交出右列所示財│      │        │            │
│      │          │物。                          │      │        │            │
├───┼─────┼───────────────┼───┼────┼──────┤
│(四)（即│97年12月11│甲○○與莊明軒共同基於意圖為自│李勝雄│MXF-077 │            │
│98年度│日凌晨3時 │己不法所有之竊盜犯意聯絡，於左│      │號普通重│            │
│偵字第│15分      │列時點之夜間，侵入位於新竹縣竹│      │型機車  │            │
│6280號│          │北市○○路305 巷10弄3 號住宅之│      │        │            │
│追加起│          │地下室，由莊明軒以上開自備鑰匙│      │        │            │
│訴書附│          │1 支插入李勝雄所有車號MXF-077 │      │        │            │
│表編號│          │號普通重型機車之鑰匙孔發動引擎│      │        │            │
│2）   │          │，甲○○在旁把風之方式，共同竊│      │        │            │
│      │          │取上開機車後，共乘該機車作為編│      │        │            │
│      │          │號(五)之強盜犯行，犯後將該車棄置│      │        │            │
│      │          │於新竹縣新埔鄉附近。          │      │        │            │
├───┼─────┼───────────────┼───┼────┼──────┤
│(五)（即│97年12月11│甲○○、莊明軒共同基於意圖為自│羅明正│七星濃煙│            │
│97年度│日凌晨3時 │己不法所有之強盜犯意聯絡，於左│      │硬盒24包│            │
│少連偵│50分許    │列時點，共乘上開編號(四)竊得之機│      │、七星濃│            │
│第131 │          │車前往位於新竹縣竹北市○○街76│      │煙軟盒12│            │
│號起訴│          │2 號之萊爾富便利商店，甲○○手│      │包、七星│            │
│書附表│          │持莊明軒所有之上開兇器黑色鋁棒│      │淡菸軟盒│            │
│一編號│          │1 支，莊明軒手持客觀上對人之生│      │12、峰牌│            │
│1）   │          │命、身體安全構成危害之兇器玩具│      │香菸濃菸│            │
│      │          │槍1 支，2 人均手戴白色手套，頭│      │硬盒12包│            │
│      │          │戴全罩式安全帽進入上開超商，由│      │、峰牌香│            │
│      │          │莊明軒以玩具槍直指店員羅明正身│      │菸淡菸硬│            │
│      │          │體，致使其不能抗拒，喝令羅明正│      │盒12包、│            │
│      │          │交付現金，甲○○則負責以自備之│      │威雀牌威│            │
│      │          │手提袋1 個裝載香煙及洋酒，離開│      │士忌3瓶 │            │
│      │          │時甲○○並以鋁棒毆打被害人之頭│      │、馬諦斯│            │
│      │          │部3 下，致被害人受有頭皮裂傷之│      │威士忌2 │            │
│      │          │傷害（傷害部分，未據告訴）。  │      │瓶、SON │            │
│      │          │                              │      │Y  ERICS│            │
│      │          │                              │      │SON手機 │            │
│      │          │                              │      │1支、現 │            │
│      │          │                              │      │金3,700 │            │
│      │          │                              │      │元      │            │
├───┼─────┼───────────────┼───┼────┼──────┤
│(六)（即│97年12月11│甲○○、莊明軒共同基於意圖為自│江文智│NSW-576 │            │
│98年度│日凌晨4時 │己不法所有之竊盜犯意聯絡，於左│      │號普通重│            │
│偵字第│許        │列時點，在新竹市○○○○街6 號附│      │型機車  │            │
│6280號│          │近，由莊明軒以上開自備鑰匙1 支│      │        │            │
│追加起│          │插入江文智所有，車號NSW-576 之│      │        │            │
│訴書附│          │普通重型機車之鑰匙孔發動引擎，│      │        │            │
│表編號│          │甲○○在旁把風之方式，共同竊得│      │        │            │
│3）   │          │上開機車後，共乘該車至編號(七)所│      │        │            │
│      │          │示時地為強盜犯行，再將該車棄置│      │        │            │
│      │          │於新竹市○○路163 巷18號之1 旁│      │        │            │
│      │          │。                            │      │        │            │
├───┼─────┼───────────────┼───┼────┼──────┤
│(七)（即│97年12月11│甲○○、莊明軒共同基於意圖為自│趙石福│現金1萬 │香菸9條、洋 │
│98年度│日凌晨5時5│己不法所有之強盜犯意聯絡，共乘│      │8,900元 │酒3瓶在桃園 │
│少連偵│分許      │上開編號(六)竊得之機車，於左列時│      │、香菸9 │縣中壢市中山│
│字第11│          │點前往位於新竹市○○○○街63號之│      │條、SONY│東路1段223巷│
│號起訴│          │統一便利商店，其等2 人均手戴白│      │ERICSSON│89弄20號2樓 │
│書附表│          │色手套，頭戴半罩式安全帽進入商│      │手機1支 │尋獲，由新竹│
│編號3 │          │店內，由莊明軒持上開足供作為兇│      │、洋酒3 │縣政府警察局│
│）    │          │器之玩具槍1 把控制店員趙石福之│      │瓶      │竹北分局發還│
│      │          │行動，致使其不能抗拒，並喝令其│      │        │被害人。    │
│      │          │交付收銀機、櫃檯內現金、趙石福│      │        │            │
│      │          │身上現金及其所有之手機後，再要│      │        │            │
│      │          │求趙石福持金融卡至該店內之自動│      │        │            │
│      │          │櫃員機提領現金，甲○○則負責以│      │        │            │
│      │          │自備之手提袋裝載香煙及洋酒，2 │      │        │            │
│      │          │人強盜右列所示之財物得手後旋即│      │        │            │
│      │          │離去。                        │      │        │            │
├───┼─────┼───────────────┼───┼────┼──────┤
│(八)（即│97年12月15│莊明軒、黃明瀚、甲○○、張家源│許富雄│NOKIA手 │            │
│97年度│日上午5 時│共同基於意圖為自己不法所有之強│      │機1支、 │            │
│少連偵│許        │盜犯意聯絡，結夥3 人以上，由莊│      │七星國際│            │
│字第13│          │明軒騎乘不詳車號機車搭載黃明瀚│      │包香菸1 │            │
│1號 起│          │，甲○○亦騎乘不詳車號機車搭載│      │條、黑峰│            │
│訴書附│          │張家源，於左列時點前往位於新竹│      │香菸1條 │            │
│表一編│          │縣竹北市○○路12號之萊爾富便利│      │、紅大衛│            │
│號2） │          │商店，4 人均頭戴全罩式安全帽，│      │香菸1條 │            │
│      │          │手戴白色手套入內，由莊明軒持上│      │、黑大衛│            │
│      │          │開足供作為兇器之玩具槍1 把，黃│      │香菸1條 │            │
│      │          │明瀚另亦持玩具槍1 把（因未扣案│      │、純白大│            │
│      │          │，無法證明具有殺傷力，亦無法勘│      │衛香菸4 │            │
│      │          │驗是否足供兇器使用），共同直指│      │包、至尊│            │
│      │          │店員許富雄頭部，致使其不能抗拒│      │大衛香菸│            │
│      │          │，並喝令許富雄交付現金及手機，│      │3包、白 │            │
│      │          │再將監視器線路拔除，甲○○、張│      │大衛香菸│            │
│      │          │家源則負責拿取香煙及洋酒等物，│      │1包、七 │            │
│      │          │4 人強盜右列所示之財物得手後，│      │星香菸4 │            │
│      │          │旋即離去。                    │      │包、紳藍│            │
│      │          │                              │      │威士忌1 │            │
│      │          │                              │      │瓶、金船│            │
│      │          │                              │      │威士忌1 │            │
│      │          │                              │      │瓶、約翰│            │
│      │          │                              │      │走路黑牌│            │
│      │          │                              │      │威士忌1 │            │
│      │          │                              │      │瓶      │            │
├───┼─────┼───────────────┼───┼────┼──────┤
│(九)（即│97年12月17│甲○○、莊明軒、黃明瀚、張家源│1.黃喬│1.9FL-83│            │
│98年度│日凌晨2時 │與莊孟○於莊明軒位於新竹市明湖│琳。  │9 普通重│            │
│少連偵│許某2 個時│路1050巷292 號2 樓住處，計畫行│2.林秀│型機車。│            │
│字第11│點        │竊機車作為下列編號(十)、(十一)犯案之│琴。  │2.HTX-76│            │
│號追加│          │交通工具，其等5 人遂共同基於意│      │7 普通重│            │
│起訴書│          │圖為自己不法所有竊盜之犯意聯絡│      │型機車。│            │
│犯罪事│          │，推由莊明軒、黃明瀚前往莊明軒│      │        │            │
│實三）│          │上開住處大樓1 樓室內停車場（追│      │        │            │
│      │          │加起訴書竊盜地點僅記載292 號附│      │        │            │
│      │          │近，應予更正），由莊明軒以自備│      │        │            │
│      │          │鑰匙插入機車鑰匙孔著手行竊，黃│      │        │            │
│      │          │明瀚在莊明軒身旁把風之方式，先│      │        │            │
│      │          │後竊得1.黃喬琳所有車號9FL-839 │      │        │            │
│      │          │普通重型機車。2.林秀琴所有車號│      │        │            │
│      │          │HTX- 767普通重型機車各1 台，莊│      │        │            │
│      │          │孟○則駕駛車號6423-TV 自用小客│      │        │            │
│      │          │車，搭載甲○○、張家源在屋外附│      │        │            │
│      │          │近等候。嗣由甲○○、張家源共乘│      │        │            │
│      │          │9FL-839 機車，莊明軒、黃明瀚共│      │        │            │
│      │          │乘HTX-767 機車，至下列編號(十)、│      │        │            │
│      │          │(十一)所示時地為強盜犯行後，將該2 │      │        │            │
│      │          │部機車棄置於新竹市○○路235 號│      │        │            │
│      │          │旁，再搭乘負責接應的莊孟○所駕│      │        │            │
│      │          │駛之上開自小客車離開現場。    │      │        │            │
├───┼─────┼───────────────┼───┼────┼──────┤
│(十)（即│97年12月17│甲○○、莊明軒、黃明瀚、張家源│彭貴立│現金約5,│APBW手機、登│
│98年度│日凌晨4時 │、莊孟○等5 人共同基於意圖為自│      │000元、 │喜路10毫克香│
│少連偵│許        │己不法所有之強盜犯意聯絡，由潘│      │APBW手機│菸2條、登喜 │
│字第11│          │保明騎乘9FL-839 號機車附載張家│      │1支、七 │路6毫克香菸2│
│號追加│          │源，莊明軒騎乘HTX-767 號機車附│      │星硬盒香│條在桃園縣中│
│起訴書│          │載黃明瀚，莊孟○則駕駛車號6423│      │菸11條、│壢市○○○路│
│附表編│          │-TV 自用小客車跟隨在後，於左列│      │七星天藍│1段223巷89弄│
│號4） │          │時點前往位於新竹市○○路536 巷│      │硬盒香菸│20號2樓尋獲 │
│      │          │58號之1 之統一便利超商附近停車│      │4條、七 │，由新竹縣政│
│      │          │後，莊明軒、黃明瀚、甲○○、張│      │星風藍硬│府警察局竹北│
│      │          │家源即結夥3 人以上，均頭戴全罩│      │盒香菸3 │分局發還被害│
│      │          │式安全帽，手戴白色手套進入超商│      │條、七星│人。        │
│      │          │內，由莊明軒持上開兇器玩具槍1 │      │軟盒香菸│            │
│      │          │支控制超商店員彭貴立之行動，致│      │1條、登 │            │
│      │          │使其不能抗拒，再喝令彭貴立交付│      │喜路10毫│            │
│      │          │身上現金及手機，並強取收銀機內│      │克香菸5 │            │
│      │          │現金，甲○○、黃明瀚、張家源等│      │條、登喜│            │
│      │          │3人 則破壞店內之電話線、監視錄│      │路6毫克 │            │
│      │          │影線路後搜括店內之香菸及酒，莊│      │香菸5條 │            │
│      │          │明軒等4 人強盜得手右列財物後，│      │        │            │
│      │          │迅速騎車離去，嗣將所得財物置於│      │        │            │
│      │          │由莊孟○駕駛停放在附近接應之上│      │        │            │
│      │          │開自小客車內，旋即繼續前往附表│      │        │            │
│      │          │編號(十一)所示之地點另為強盜犯行。│      │        │            │
├───┼─────┼───────────────┼───┼────┼──────┤
│(十一)（即│98年12月17│莊明軒、黃明瀚、甲○○、張家源│陳韋均│無。    │            │
│98年度│日凌晨4時 │將上開編號(十)強盜所得財物置於莊│      │        │            │
│少連偵│17分      │孟○上開自小客車內後，其等5 人│      │        │            │
│字第11│          │復共同基於意圖為自己不法所有強│      │        │            │
│號追加│          │盜之犯意聯絡，由甲○○騎乘9FL-│      │        │            │
│起訴書│          │839 機車附載張家源，莊明軒騎乘│      │        │            │
│附表編│          │HTX- 767機車附載黃明瀚，莊孟○│      │        │            │
│號5） │          │仍駕駛6423-TV 號自小客車跟隨在│      │        │            │
│      │          │後，於左列時點前往位於新竹市高│      │        │            │
│      │          │峰路386 巷5 號1 樓之萊爾富便利│      │        │            │
│      │          │商店附近停車後，莊明軒、黃明瀚│      │        │            │
│      │          │、甲○○、張家源即結夥3 人以上│      │        │            │
│      │          │，均頭戴全罩式安全帽，手戴白色│      │        │            │
│      │          │手套進入店內後，莊明軒持上開兇│      │        │            │
│      │          │器玩具手槍1 把，黃明瀚另持上開│      │        │            │
│      │          │無法證明足供兇器使用之玩具手槍│      │        │            │
│      │          │1 把，共同指著超商店員陳韋均，│      │        │            │
│      │          │致使其不能抗拒，並喝令陳韋均交│      │        │            │
│      │          │出身上財物，陳韋均打開收銀機讓│      │        │            │
│      │          │莊明軒等人觀看且表示沒錢，莊明│      │        │            │
│      │          │軒等4 人見收銀機內僅有零錢而無│      │        │            │
│      │          │紙鈔，始未搜括該店財物而離開，│      │        │            │
│      │          │其等此次強盜犯行因而未遂，然莊│      │        │            │
│      │          │明軒因心有不甘，另以其手持之玩│      │        │            │
│      │          │具手槍射擊店內酒瓶及陳韋均，致│      │        │            │
│      │          │店內酒瓶被射破8 瓶，陳韋均之臉│      │        │            │
│      │          │部、手部則受有開放性傷口之傷害│      │        │            │
│      │          │，嗣莊明軒等4 人旋即騎乘上開2 │      │        │            │
│      │          │台機車離開超商，並騎至附近之新│      │        │            │
│      │          │竹市○○路235 號高峰社區活動中│      │        │            │
│      │          │心前廣場將該2 臺機車棄置，再換│      │        │            │
│      │          │搭在該處接應由少年莊孟○所駕駛│      │        │            │
│      │          │之上開自小客車離去。          │      │        │            │
├───┼─────┼───────────────┼───┼────┼──────┤
│(十二)（即│97年12月18│甲○○、莊明軒、黃明瀚、莊孟○│李英志│現金7000│            │
│97年度│日凌晨3時 │等4 人共同基於意圖為自己不法所│、林心│元、七星│            │
│少連偵│40分許    │有強盜之犯意聯絡，於左列時點，│蘭    │香菸40條│            │
│字第13│          │由莊孟○駕駛車號6423 -TV之自用│      │、中華電│            │
│1 號起│          │小客車載甲○○等3 人前往位於新│      │信如意卡│            │
│訴書附│          │竹縣竹北市○○路○ 段246 號之統│      │面額300 │            │
│表編號│          │一便利超商，莊孟○在外負責把風│      │元3張、 │            │
│3）   │          │，甲○○、莊明軒、黃明翰結夥3 │      │面額500 │            │
│      │          │人以上，均手戴白色手套，頭戴全│      │元3張、 │            │
│      │          │罩式安全帽進入超商內，莊明軒另│      │面額1,00│            │
│      │          │持上開足供兇器使用之玩具槍1 把│      │0元4張、│            │
│      │          │，黃明瀚另持無法證明係兇器之玩│      │遠傳輕鬆│            │
│      │          │具槍1 把，共同直指超商店員李英│      │打儲值卡│            │
│      │          │志身體，致使李英志不能抗拒，並│      │面額300 │            │
│      │          │喝令李英志交付店內收銀機之現金│      │元3張、 │            │
│      │          │及李英志本人所有之提款卡，再要│      │面額600 │            │
│      │          │求李英志於店內提款機，將帳戶內│      │元3張、 │            │
│      │          │款項提領一空，甲○○則負責拿取│      │面額1,00│            │
│      │          │香菸，莊明軒等3 人於取得如右列│      │0元3張、│            │
│      │          │所示財物後，旋即搭乘莊孟軒駕駛│      │SONYERIC│            │
│      │          │之上開自用小客車離去。        │      │SSON手機│            │
│      │          │                              │      │1支     │            │
└───┴─────┴───────────────┴───┴────┴──────┘
附表二
┌────┬─────────────┬────────────┐
│犯罪事實│     所  犯  法  條       │    主           文     │
│        │                          │                        │
├────┼─────────────┼────────────┤
│附表一  │刑法第330 條第1 項        │甲○○共同犯攜帶兇器強盜│
│編號(一)  │                          │罪，處有期徒刑柒年貳月。│
├────┼─────────────┼────────────┤
│附表一  │1.刑法第320條第1項        │甲○○共同犯竊盜罪，處有│
│編號(二)  │2.刑法第320 條第1 項（追加│期徒刑伍月；又共同犯竊盜│
│        │  起訴書原記載刑法第349 條│罪，處有期徒刑伍月。    │
│        │  第1 項，業經檢察官當庭更│                        │
│        │  正）                    │                        │
├────┼─────────────┼────────────┤
│附表一  │刑法第330 條第1 項        │甲○○共同犯攜帶兇器強盜│
│編號(三)  │                          │罪，處有期徒刑柒年貳月。│
├────┼─────────────┼────────────┤
│附表一  │刑法第321條第1 項第1 款   │甲○○共同犯夜間侵入住宅│
│編號(四)  │                          │竊盜罪，處有期徒刑柒月。│
├────┼─────────────┼────────────┤
│附表一  │刑法第330 條第1 項        │甲○○共同犯攜帶兇器強盜│
│編號(五)  │                          │罪，處有期徒刑柒年貳月，│
│        │                          │扣案之白色手套壹雙、手提│
│        │                          │袋壹個均沒收。          │
├────┼─────────────┼────────────┤
│附表一  │刑法第320 條第1 項        │甲○○共同犯竊盜罪，處有│
│編號(六)  │                          │期徒刑伍月。            │
├────┼─────────────┼────────────┤
│附表一  │刑法第330 條第1 項        │甲○○共同犯攜帶兇器強盜│
│編號(七)  │                          │罪，處有期徒刑柒年貳月，│
│        │                          │扣案之白色手套壹雙、手提│
│        │                          │袋壹個均沒收。          │
├────┼─────────────┼────────────┤
│附表一  │刑法第330條第1 項         │甲○○犯結夥攜帶兇器強盜│
│編號(八)  │                          │罪，處有期徒刑柒年肆月，│
│        │                          │扣案之白色手套壹雙、手提│
│        │                          │袋壹個均沒收。          │
├────┼─────────────┼────────────┤
│附表一  │1.刑法第320 條第1 項。    │甲○○共同犯竊盜罪，處有│
│編號(九)  │2.刑法第320 條第1 項。    │期徒刑伍月；又共同犯竊盜│
│        │                          │罪，處有期徒刑伍月。    │
├────┼─────────────┼────────────┤
│附表一  │刑法第330 條第1 項        │甲○○犯結夥攜帶兇器強盜│
│編號(十)  │                          │罪，處有期徒刑柒年肆月，│
│        │                          │扣案之白色手套壹雙、手提│
│        │                          │袋壹個均沒收。          │
├────┼─────────────┼────────────┤
│附表一  │刑法第330 條第2 項、第1 項│甲○○犯結夥攜帶兇器強盜│
│編號(十一)  │                          │未遂罪，處有期徒刑參年拾│
│        │                          │月，扣案之白色手套壹雙、│
│        │                          │手提袋壹個均沒收。      │
├────┼─────────────┼────────────┤
│附表一  │刑法第330 條第1 項        │甲○○犯結夥攜帶兇器強盜│
│編號(十二)  │                          │罪，處有期徒刑柒年肆月，│
│        │                          │扣案之白色手套壹雙、手提│
│        │                          │袋壹個均沒收。          │
└────┴─────────────┴────────────┘

司法院資訊處製作；財團法人民間司法改革基金會備份。
